Jérémy GAUTRAIS

Développeur web Front-End



PROJET

Après 8 ans d'expérience dans l'expérimentation et l'homologation de produits phytosanitaires, j'ai décidé de me reconvertir dans le secteur de l'informatique. J'ai acquis les bases du développement web grâce à la réalisation de projets personnels. Mon objectif est d'intégrer une structure de développement informatique.

CONTACT

L

+33 (0)6 64 93 27 07



contact@jeremygautrais.fr



jeremygautrais.fr



linkedin.com/in/jgautrais

github.com/jgautrais

Lyon, France

31 ans | Véhiculé, Permis B

LANGUES

Français

Langue maternelle

Anglais

Courant

Allemand

Bonnes notions

INTÉRÊTS

Piano Escalade Randonnée Dessin vectoriel, voxel art

COMPÉTENCES

HTML5, CSS3/SASS

JavaScript, jQuery

React.js

Node.js, Express

MongoDB

Outils

Git, Figma, Adobe Illustrator

Goût du détail

Rigoureux

Curieux

Gestion de projets

Travail en équipe

EXPÉRIENCE

8 ans

Ingénieur Homologation

2015 - 2021

Coordination de projets européens pour le développement et l'homologation de produits phytosanitaires. Rédaction de dossiers d'homologation.

Gestionnaire de données

2014 - 2015

Mise en place et suivi de la campagne d'essais agronomiques. Communication des résultats.

Chargé d'études

2013 - 2014

Rédaction de rapports d'essais agronomiques, en français et en anglais.

FORMATION

ESITPA – Ecole d'Ingénieurs en Agriculture

5 ans

2013

L Erasmus – Uni. Hohenheim (DE)

6 mois

Baccalauréat S – SVT (Mention AB)

2008